【裁判字號】    89,易,1211
【裁判日期】    890525
【裁判案由】    妨害自由等
【裁判全文】
臺灣臺南地方法院刑事判決                        八十九年度易字第一二一一號
    公  訴  人  臺灣臺南地方法院檢察署檢察官
    被      告  乙○○
    被      告  丙○
右列被告等因妨害自由等案件，經檢察官提起公訴（八十九年度偵字第二六九一號）
，本院判決如左：
    主  文
乙○○以加害身體、自由之事，恐嚇他人，致生危害於安全，處拘役伍拾日，如易科
罰金，以參佰元折算壹日。
丙○以強暴妨害人行使權利，處拘役參拾日，如易科罰金，以參佰元折算壹日。緩刑
貳年。
    事  實
一、乙○○曾於民國八十一年因違反麻醉藥品管理條例案件，經法院判決有期徒刑五
    年確定，於八十六年六月二十八日假釋，刑期至八十九年二月二十五日屆滿以已
    執行論，現仍在假釋期間（尚不構成累犯）。緣其與甲○○係男女朋友關係，二
    人原在臺南縣龍崎鄉土崎村二十之一號同居，於八十九年二月十八日一時許，二
    人在該處發生口角，乙○○竟憤而持拐杖敲打甲○○成傷（傷害部分業據撤回告
    訴），致甲○○頭部受傷流血，欲外出報警時，乙○○竟以加害身體、自由之事
    恐嚇甲○○，口出：如果妳敢離開，就叫妳母親來收屍等語，使甲○○心生畏懼
    ，致生危害於甲○○之安全。乙○○之母丙○亦因恐甲○○離開該處將會報警，
    而對乙○○不利，即強行拉住甲○○，不讓其離開，而以強暴手段，妨害甲○○
    行使權利。嗣因甲○○血流不止，向乙○○、丙○二人騙稱要打電話求醫，而趁
    隙打電話給警方求救，警方到場後，乙○○、丙○二人竟仍拒不開門，經警方再
    三施壓勸說，乙○○、丙○二人方將門打開，警方始將甲○○帶出。
二、案經臺南縣警察局歸仁分局報請臺灣臺南地方法院檢察署檢察官偵查起訴。
    理  由
一、訊據被告二人固對於右揭時地被告乙○○和被害人甲○○發生爭執，並持柺杖打
    傷甲○○，甲○○因此要出去，後來亦報警處理等情不諱，惟均矢口否認有右開
    犯行，被告乙○○辯稱：當時伊和甲○○吵架時，甲○○就報警，之後甲○○又
    和伊母親丙○發生拉扯，伊才打她，不過伊沒有恐嚇她云云，被告丙○辯稱：伊
    沒有不讓甲○○出去，是因當時太晚了，出去很危險，如要回去隔天再回去，伊
    也沒有拉住她云云。經查：上揭事實業據被害人甲○○於歷次警、偵訊時指述綦
    詳，並明確證稱：我和乙○○吵架，乙○○就拿柺杖打傷我，他打我時，我就要
    打電話去警察局，他就打傷我了，我要往外跑，丙○就拉住我，不讓我離開。當
    時乙○○說：你敢離開，就叫你母親來收屍，我當時會害怕。而丙○是怕我出去
    會告乙○○，對他不利。（問：丙○辯稱：擔心深夜一個人外出不安全？）（答
    ：）我當時血流得很嚴重，還不讓我去醫院，我說要回家，她說怕我出去會告她
    兒子等語在卷，並為被告二人自承乙○○確和被害人於右揭時地發生爭吵，乙○
    ○並持柺杖毆打被害人成傷等情不諱，則案發時被害人既因被告乙○○持柺杖毆
    打以致成傷，衡情被告二人應立即將被害人送醫救治或打電話叫救護車，然被告
    二人卻未為此行，甚者警方到達叫門後尚經過一分鐘後被告二人方才應門，亦係
    警方將被害人送醫，足見被告丙○所辯其並未阻撓被害人就醫等語，並非真實。
    再者，被告乙○○現仍在假釋期間，有臺灣高等法院被告全國前案記錄表一份在
    卷足參，而被害人係於八十九年三月一日和被告二人達成和解，有彰化縣二水鄉
    調解委員會調解筆錄一份在卷足稽，被告乙○○於本院審理時且一再自承現仍與
    被害人在一起等情，顯見被害人應與被告二人並無怨隙，然被害人於達成和解之
    隔日即八十九年三月二日應訊時仍陳稱上揭等語，已如前述，則苟非被告二人確
    有上開犯行，被害人又豈有一再架詞構陷之理？且被告乙○○於案發時因憤怒而
    持柺杖打傷被害人，已如前述，則於盛怒之下亦口出上揭恐嚇言語，亦屬合理之
    推定。而被告乙○○所口出上揭言語，已致被害人心生畏懼，亦據被害人陳述在
    卷，又被告丙○所為顯已達以強暴迫妨害人行使權利之程度，是以被告二人上開
    所辯均無非卸責之詞，不足採信。本件事證明確，被告等犯行洵堪認定。
二、核被告乙○○以加害身體之事，恐嚇他人，致生危害於安全，所為係犯刑法第三
    百零五條之罪。又被告丙○以強暴妨害人行使權利，所為係犯刑法第三百零四條
    第一項之罪。爰審酌被告等犯罪之動機、目的、手段、所生危害、所得利益、品
    行智識程度、犯罪後態度，被告乙○○仍在假釋期間復犯本罪，惟現已和被害人
    達成民事和解，有上揭調解筆錄一份在卷足參等一切情狀，各量處如主文所示之
    刑，並均諭知易科罰金之折算標準，以資懲儆。又被告丙○前未曾受有期徒刑以
    上刑之宣告，有臺灣臺南地方法院檢察署刑案資料查註紀錄表及臺灣高等法院被
    告全國前案紀錄表各一份在卷可憑，其經此教訓後，應知所警惕，信無再犯之虞
    ，本院因認所宣告之刑以暫不執行為適當，併諭知緩刑二年，以勵自新。
據上論斷，應依刑事訴訟法第二百九十九條第一項前段，刑法第三百零五條、第三百
零四條第一項、第四十一條、第七十四條第一款，罰金罰鍰提高標準條例第一條前段
、第二條，判決如主文。
中    華    民    國      八十九    年      五      月    二十五        日
                              臺灣臺南地方法院刑事第四庭
                                      法  官   楊惠芬
右正本證明與原本無異。
如不服本判決，應於送達後十日內向本院提出上訴狀。
                                      書記官   李榮杰
中    華    民    國      八十九    年      五      月    二十五        日
附錄本案論罪科刑法條全文：
刑法第三百零五條：
以加害生命、身體、自由、名譽、財產之事，恐嚇他人，致生危害於安全者，處二年
以下有期徒刑、拘役或三百元以下罰金。
刑法第三百零四條第一項：
以強暴、脅迫使人行無義務之事或妨害人行使權利者，處三年以下有期徒刑、拘役或
三百元以下罰金。


司法院資訊處製作；財團法人民間司法改革基金會備份。
